臺灣臺中地方法院刑事判決　　　　　　　　　　　　九十三年度易字第一一五九號
　　公　訴　人　臺灣臺中地方法院檢察署檢察官
　　被　　　告　甲○○
右列被告因違反毒品危害防制條例案件，經檢察官提起公訴（九十三年度毒偵字第一
一五二號），嗣經本院合議庭裁定由受命法官獨任進行簡式審判程序，本院判決如左
：
    主  文
甲○○施用第一級毒品，累犯，處有期徒刑柒月。又連續施用第二級毒品，累犯，處
有期徒刑伍月。扣案之安非他命貳包（合計毛重壹點肆公克）均沒收銷燬之；扣案之
吸食器壹組沒收。應執行有期徒刑拾月；扣案之安非他命貳包（合計毛重壹點肆公克
）均沒收銷燬之；扣案之吸食器壹組沒收。
    事  實
一、甲○○前因違反麻醉藥品管理條例，經臺灣高等法院臺中分院於民國八十八年五
    月六日，判處有期徒刑五年二月確定，嗣於九十一年五月十四日假釋出獄，甫於
    九十二年六月十三日假釋期滿執行完畢。又曾因施用毒品案件，經臺灣臺中地方
    法院檢察署檢察官，聲請本院裁定送觀察、勒戒後，認無繼續施用毒品之傾向，
    分別經本院於八十七年七月二十二日，以八十七年度易緝字第三一六號判決免刑
    及臺灣臺中地方法院檢察署檢察官於八十七年八月四日，以八十七年度偵字第一
    二三○三號為不起訴處分確定。復因施用毒品案件，經臺灣臺中地方法院檢察署
    檢察官，聲請本院裁定送觀察、勒戒後，認有繼續施用毒品之傾向，經本院於九
    十二年十月三十日，以九十二年度毒聲字第二六六六號裁定令入戒治處所，施以
    強制戒治一年（嗣於九十三年一月九日釋放），並由該署檢察官聲請簡易判決處
    刑，嗣經本院豐原簡易庭於九十二年十一月二十五日以九十二年度豐簡字第五九
    ○號判處有期徒刑四月確定（指揮書執畢日期為九十三年七月三十日）。詎甲○
    ○猶不知悔改，復於強制戒治執行完畢釋放後，五年內基於施用第一級毒品海洛
    因之犯意，於九十三年三月二十九日下午一時許，在臺中縣太平市○○街十七號
    四樓處，以將第一級毒品海洛因摻入香煙內吸食之方式，施用第一級毒品海洛因
    一次。另基於施用第二級毒品安非他命之概括犯意，於九十三年一月十八日晚間
    十時許起，至九十三年三月二十九日晚間十一時三十分許止，在上揭地點，以將
    第二級毒品安非他命，放置於過濾器內燒烤，使產生白煙，再吸入體內之方式，
    連續施用第二級毒品安非他命多次，施用頻率約為一星期一次。嗣於九十三年三
    月三十一日凌晨三時三十分許，為警在臺中縣太平市○○街十七號四樓處查獲，
    並扣得安非他命二包（合計毛重一‧四公克）及甲○○所有，供施用安非他命使
    用之吸食器一組。
二、案經臺中市警察局報請臺灣臺中地方法院檢察署檢察官偵查起訴。
    理  由
一、訊據被告甲○○對於有在右揭時、地，施用第一級毒品海洛因一次及連續施用第
    二級毒品安非他命多次之事實，均坦承不諱（見本院卷第二五、二六頁），且其
    於九十三年三月三十一日為警查獲時，所採集之尿液送檢驗結果，確呈安非他命
    及嗎啡（海洛因代謝物）之陽性反應，有詮昕科技股份有限公司出具之濫用藥物
    尿液檢驗報告書一紙附卷可稽（見偵查卷第四九頁），復有安非他命二包（合計
    毛重一點四公克）及吸食器一組扣案可資佐證，足見被告之自白，與事實相符。
    本件事證明確，被告犯行堪以認定。
二、被告曾因施用毒品案件，經臺灣臺中地方法院檢察署檢察官聲請本院裁定送觀察
    、勒戒後，認無繼續施用毒品之傾向，分別由本院於八十七年七月二十二日，以
    八十七年度易緝字第三一六號判決免刑及臺灣臺中地方法院檢察署檢察官於八十
    七年八月四日，以八十七年度偵字第一二三○三號為不起訴處分確定。復因施用
    毒品案件，經臺灣臺中地方法院檢察署檢察官，聲請本院裁定送觀察、勒戒後，
    認有繼續施用毒品之傾向，經本院於九十二年十月三十日，以九十二年度毒聲字
    第二六六六號裁定令入戒治處所，施以強制戒治一年，嗣於九十三年一月九日釋
    放等情，有上開不起訴處分書、臺灣臺中地方法院檢察署刑案資料查註紀錄表及
    臺灣高等法院被告全國前案紀錄表在卷足憑。被告於強制戒治執行完畢釋放後，
    五年內再犯本件施用毒品之罪，應予依法論科。
三、核被告所為，係犯毒品危害防制條例第十條第一項施用第一級毒品罪及同條例第
    十條第二項施用第二級毒品罪。被告為供施用而持有第一級毒品海洛因及第二級
    毒品安非他命，其持有之低度行為，已為施用之高度行為所吸收，不另論罪。又
    被告先後多次施用第二級毒品安非他命之犯行，時間緊接，且觸犯構成要件相同
    之罪，顯係基於概括犯意反覆為之，為連續犯，應依刑法第五十六條規定，論以
    一罪，並加重其刑。被告所犯上開二罪間，犯意各別，構成要件互殊，應予分論
    併罰。又被告前因違反麻醉藥品管理條例，經臺灣高等法院臺中分院於八十八年
    五月六日，判處有期徒刑五年二月確定，嗣於九十一年五月十四日假釋出獄，甫
    於九十二年六月十三日假釋期滿執行完畢，有臺灣臺中地方法院檢察署刑案資料
    查註紀錄表及臺灣高等法院被告全國前案紀錄表在卷可參，其於有期徒刑執行完
    畢後，五年內再犯本件有期徒刑以上之罪，為累犯，應依刑法第四十七條之規定
    就施用第一級毒品部分加重其刑；就施用第二級毒品部分則遞加重其刑。爰審酌
    被告前因施用毒品犯行，曾經觀察、勒戒及強制戒治，竟又再施用毒品不輟，無
    視於毒品對於自身健康之戕害及國家對於杜絕毒品犯罪之禁令，惡性非輕，但施
    用時間非長，且被告坦承犯行，犯後態度尚稱良好，再本於施用毒品犯罪之人，
    亦為「病人」之考量等一切情狀，分別量處如主文所示之刑，並定其應執行刑。
    末查，扣案之第二級毒品安非他命二包（合計毛重一‧四公克），為毒品危害防
    制條例第二條第二項第二款所指之毒品，爰依同條例第十八條第一項前段規定，
    不問屬於犯人與否，均宣告沒收銷燬之。扣案之吸食器一組，為被告所有，供其
    施用安非他命毒品所用之物，業據被告供明在卷（見本院卷第二七頁），爰依刑
    法第三十八條第一項第二款規定宣告沒收。
據上論斷，應依刑事訴訟法第二百七十三條之一第一項、第二百九十九條第一項前段
，毒品危害防制條例第十條第一項、第二項、第十八條第一項前段，刑法第十一條、
第五十六條、第四十七條、第五十一條第五款、第三十八條第一項第二款，判決如主
文。
中      華      民      國      九十三    年     五    月    三十一     日
                                臺灣臺中地方法院刑事第十一庭
                                    法  官  蔡  美  華
右正本證明與原本無異。
如不服本判決，應於判決送達後十日內向本院提出上訴狀，上訴於臺灣高等法院臺中
分院( 須附繕本 )。
                                    書記官
中      華      民      國      九十三    年     五    月    三十一     日
附錄法條：
毒品危害防制條例第十條第一項
施用第一級毒品者，處六月以上五年以下有期徒刑。
施用第二級毒品者，處三年以下有期徒刑。
